臺灣高等法院高雄分院刑事判決　　　　100年度上訴字第380號
上　訴　人
即　被　告　趙能賢
上列上訴人因毒品危害防制條例案件，不服臺灣屏東地方法院99
年度訴字第918 號中華民國99年11月29日第一審判決（起訴案號
：臺灣高雄地方法院檢察署99年度毒偵字第1538號），提起上訴
，本院判決如下：
     主  文
上訴駁回。
     理  由
一、按不服地方法院之第一審判決而上訴者，應向管轄第二審之
    高等法院為之。上訴書狀應敘述具體理由。上訴書狀未敘述
    上訴理由者，應於上訴期間屆滿後20日內補提理由書於原審
    法院，逾期未補提者，原審法院應定期間先命補正。第二審
    法院認為上訴書狀未敘述理由或上訴有第362 條前段之情形
    者，應以判決駁回之。但其情形可以補正而未經原審法院命
    其補正者，審判長應定期間先命補正。刑事訴訟法第361 條
    、第367 條，分別定有明文。所謂不服第一審判決之具體理
    由，必係依據卷內既有訴訟資料或提出新事證，指摘或表明
    第一審判決有何採證、認事、用法或量刑等足以影響判決本
    旨之不當或違法，而構成應予撤銷之具體事由，始克當之（
    例如：依憑證據法則具體指出所採證據何以不具證據能力，
    或依憑卷證資料，明確指出所為證據證明力之判斷如何違背
    經驗、論理法則）；倘僅泛言原判決認定事實錯誤、違背法
    令、量刑失之過重或輕縱，而未依上揭意旨指出具體事由，
    或形式上雖已指出具體事由，然該事由縱使屬實，亦不足以
    認為原判決有何不當或違法者（例如：對不具有調查必要性
    之證據，法院未依聲請調查亦未說明理由，或援用證據不當
    ，但除去該證據仍應為同一事實之認定），皆難謂係具體理
    由，俾與第二審上訴制度旨在請求第二審法院撤銷、變更第
    一審不當或違法之判決，以實現個案救濟之立法目的相契合
    ，並節制濫行上訴（最高法院97年度台上字第892 號判決意
    旨參照）。是以上訴人之上訴書狀或補提之上訴理由書，雖
    有敘述上訴理由，惟並未具體敘述第一審判決有上述違法、
    不當情形，即與未敘述具體理由無異，其所為上訴，即不符
    合上訴之法定要件。
二、上訴人即被告趙能賢犯違反毒品危害防制條例案件，經原審
    認定其同時施用第一級毒品海洛因及第二級毒品甲基安非他
    命1 次，為想像競合犯，依刑法第55條前段規定，應從一重
    之施用第一級毒品罪處斷，並有累犯加重其刑之適用，而判
    處其有期徒刑1 年6 月，有判決書可稽，被告不服提起上訴
    ，略以：案發之前，被告實已決心要戒除毒癮，已至醫院
    喝美沙胴戒毒，因毒癮有一種戒斷症，被告始會又購買少量
    的毒品吸用，又擔心一級毒品的毒癮較難戒除，才會混入二
    級毒品吸用，且只有吸食1 次。被告現已因另案受羈押約
    3 個月時間，已將毒癮戒掉，被告真心悔悟吸毒對自己殘害
    慘重，請能酌情讓被告有自新的機會；原審審判處被告有期
    徒刑1 年6 月，似乎量刑過重；又被告現今已知悉供應毒品
    之上游的真實姓名，被告願供出毒品來源，請從輕量刑云云
    。
三、關於刑之量定，係實體法上賦予法院得為自由裁量之事項，
    倘其未有逾越法律所規定之範圍，或濫用其權限，即不得任
    意指摘為違法（最高法院75年台上字第7033號判例意旨參考
    ）。且在同一犯罪事實與情節，如別無其他加重或減輕之原
    因，下級審量定之刑，亦無過重或失輕之不當情形，則上級
    審法院對下級審法院之職權行使，原則上應予尊重（最高法
    院85年度台上字第2446號判決意旨參考）。
四、查被告趙能賢曾因施用毒品案件，經原審裁定送觀察、勒戒
    後，又於92年間因施用毒品案件，經原審以93年度訴字第80
    號判決判處有期徒刑7 月、3 月，應執行有期徒刑9 月確定
    ，於94年2 月4 日執行完畢。復於96年間因施用第一、二級
    毒品案件，經原審以96年度訴字第351 號、第1103號案件分
    別判處有期徒刑1 年4 月、7 月、1 年2 月確定；又於同年
    間因詐欺案件，經原審以96年度易字第797 號案件，判處有
    期徒刑4 月、4 月，應執行有期徒刑6 月，並經本院以97年
    度上易字第403 號判決駁回上訴而確定，嗣上開各罪經本院
    以97年度聲字第1283號裁定，其中前二罪俱減刑二分之一與
    後各罪定應執行有期徒刑2 年4 月，甫於98年9 月19日縮短
    刑期執行完畢，為累犯，有臺灣高等法院被告前案紀錄表可
    按。
五、茲查被告既有前開所示之犯行，且有累犯加重其刑之適用，
    則原判決審酌被告於觀察、勒戒後，仍不知警惕，不思尋求
    正當之身心發展，竟又施用足以導致精神障礙、性格異常，
    甚至造成生命危險之毒品，戕害一己之身心健康，對社會治
    安可能之危害程度非微，犯罪後坦承犯行，其智識程度、生
    活狀況，暨公訴人具體求處刑度過重等一切情狀，量處上開
    所示之刑，以示懲儆。業已斟酌關於刑法第57條科刑之一切
    情狀，在適法範圍內行使裁量權，予以量刑，核無量刑瑕疵
    或違背法令不當之情形；被告上訴意旨仍以上情，指摘原判
    決量刑太重為不當，自非可取；且未指摘原判決關於適用法
    律及量刑等項，有何具體違法或不當之處。
六、又毒品危害防制條例第17條第1 項所謂「供出毒品來源，因
    而破獲其他正犯或共犯者，減輕或免除其刑」，係指具體提
    供毒品來源之資訊，使調查或偵查犯罪之公務員知悉而對之
    發動調查或偵查，並據以破獲者而言。查被告於警詢時，係
    供述：施用之毒品，係向一名綽號「志峰」之男子，該綽號
    「志峰」之男子之真實姓名及年籍資料，我並不知道，且無
    聯絡電話等語而已（見警卷第6 頁），並未具體供出毒品來
    源；於原審審理時則供述：係將第一級毒品海洛因及第二級
    毒品甲基安非他命，放在香煙裡面一起施用，我現在販賣毒
    品的案件上訴到最高法院，請求不要判那麼重等語（見原審
    卷第43頁反面、第46頁）；遍查卷內證據資料，亦未具體提
    供其毒品上游資訊，以利追查；再審酌其上訴意旨，亦僅泛
    言知悉毒品之上游的姓名，供出毒品來源云云，對於具體之
    上游之正犯或共犯為何者，姓名、地址等，仍皆未具體敘明
    ，以俾調查或偵查，是此與未敘具體理由無異，不符合上訴
    之法定要件。
七、綜上所述，本院審酌上情，認原審斟酌全辯論意旨及調查證
    據之結果，予以論罪科刑，於判決內已具體說明論科之理由
    ，及其憑以認定之證據，客觀上並無何違法或不當之處，量
    刑尚屬妥適。被告上訴意旨所陳，經核並未依據卷內既有訴
    訟資料，具體指出或表明原判決有何採證、認事、用法等足
    以影響判決本旨之不當或違法之理由，僅係對原判決已說明
    論斷之事項，徒憑己意再為爭執，並未具體指摘原判決有如
    何採證、認事、用法等違反經驗法則之不當或違法，而足以
    影響判決本旨，應認未符合具體理由之要件，揆諸前揭說明
    ，其上訴亦不合法律上之程式。
八、爰依刑事訴訟法第367 條前段、第372 條，不經言詞辯論，
    逕為判決如主文。
中    華    民    國   100    年    3     月    7     日
                 刑事第九庭     審判長法  官  莊秋桃
                                      法  官  范惠瑩
                                      法  官  田平安
以上正本與原本無異。
如不服本判決，應於判決送達後10日內向本院提出上訴狀，其未
敘述理由者，並應於提出上訴狀後10日內向本院補提上訴理由狀
（應附繕本）。
中    華    民    國   100    年    3     月    7     日
                                  書  記  官  馬蕙梅